臺灣高等法院臺南分院刑事裁定
111年度聲字第893號
聲明異議人  
即受 刑 人  陳春媛



上列聲明異議人即受刑人因妨害自由等案件，不服臺灣雲林地方
檢察署檢察官之執行指揮（同署111年執緝木字第290號），聲明
異議，本院裁定如下：
    主  文
聲明異議駁回。
    理  由
一、聲明異議意旨：如附件受刑人書狀影本。
二、按受刑人或其法定代理人或配偶以檢察官執行之指揮為不當
    者，得向諭知該裁判之法院聲明異議，刑事訴訟法第484條
    定有明文。又執行機關對於審判機關所為之裁判，並無審查
    內容之權，故裁判是否違法，並非執行機關所得過問，是聲
    明異議之對象，應係檢察官之執行指揮行為，而非檢察官據
    以指揮執行之裁判，故所稱「檢察官執行之指揮不當」，係
    指檢察官有積極執行指揮之違法及其執行方法有不當等情形
    而言；檢察官如依確定判決、裁定指揮執行，即無執行之指
    揮違法或其執行方法不當之可言，至於原確定判決、裁定，
    是否有認定事實錯誤或違背法令之不當，應循再審或非常上
    訴程序以資救濟，尚無對之聲明異議之餘地（最高法院108
    年度台抗字第79號裁定參照）。
三、聲明異議意旨主張：受刑人聲請分75期繳納易科罰金，是因
    受刑人沒有收入，沒有存款，有負債(向土銀借款)，每月攤
    還約新台幣（下同）3,500元，經濟困難，請予核准，請各
    主管協助渡過難關。受刑人另飼養23隻小狗，等待餵食，檢
    察官否准受刑人分期繳納易科罰金，受刑人飼養的小狗無人
    餵食，有生命危險，理應寬限時日讓受刑人出監返家，小狗
    是受刑人的財產，不同意動植物防疫人員抓走安置，防疫人
    員不得私自進入民宅抓狗。受刑人父母均去世，兄長居住遠
    方，有自己的家務事要處理，平日少有聯絡，無力幫忙飼養
    小狗等情部分。經查：
　㈠受刑人因犯侵入住居罪，共4罪，又犯誹謗罪，經臺灣雲林地
    方法院110年度易字第132號、第529號判處罪刑，並定應執
    行刑有期徒刑9月，受刑人不服提起上訴，經本院111年度上
    易字第33號、第34號判決上訴駁回確定。受刑人聲請再審，
    經本院111年度聲再字第67號裁定駁回再審之聲請確定。臺
    灣雲林地方檢察署（下稱雲林地檢署）分案111年度執字第1
    519號執行，受刑人未依時到案，經雲林地檢署於111年10月
    13日111年雲檢春木緝字第852號發布通緝，為警緝獲移送雲
    林地檢署歸案，執行檢察官於111年10月16日核發111年執緝
    木字第290號執行指揮書送監執行，扣抵受刑人於111年10月
    15日受公權力拘束1日，刑期自111年10月16日起至112年7月
    14日止，有臺灣高等法院被告（即受刑人）前案紀錄表在卷
    ，並經本院調取臺灣高等法院通緝記錄表、在監在押全國紀
    錄表暨執行指揮書電子檔紀錄查閱無訛。又通緝經通知或公
    告後，檢察官、司法警察官得拘提被告或逕行逮捕之。利害
    關係人，得逕行逮捕通緝之被告，送交檢察官、司法警察官
    ，或請求檢察官、司法警察官逮捕之。刑事訴訟法第87條第
    1、2項定有明文。受刑人既經雲林地檢署發布通緝，警方自
    行逕行逮捕送交檢察官，受刑人以警方逮捕程序違法，據以
    聲明異議，為無理由。
　㈡關於執行檢察官否准受刑人聲請易科罰金部分
　　依受刑人於聲明異議書狀抄錄雲林地檢署111年10月25雲檢
    春木111執聲他683字第1119030673號函所示，執行檢察官已
    就受刑人聲請易科罰金及所飼養23隻犬隻無人照顧部分，函
    覆受刑人否准受刑人聲請分75期繳納易科罰金，請受刑人一
    次繳清易科罰金，並參照受刑人所抄錄之前函內容，執行檢
    察官併予敘明：為撙節有限資源，台端如就相同事件，一再
    具狀聲請，本署將不再逐一回復等情，顯見受刑人對於相同
    聲請事項，曾多次向執行檢察官陳述意見，堪認執行檢察官
    並未剝奪受刑人陳述意見之機會，執行檢察官經審酌受刑人
    多次聲請，准許受刑人得易科罰金，但否准分75期繳納易科
    罰金，係本其指揮執行之職權裁量而為易刑處分之定奪，符
    合易刑處分之目的，難認有何違法或濫用裁量權情事。
　㈢關於受刑人聲請安置犬隻部分
　　執行檢察官業於前函說明已請雲林縣動植物防疫所協助安置
    受刑人飼養之犬隻等情，難認受刑人飼養犬隻之生存有因受
    刑人本案執行受到立即危害，至於聲明異議意旨以：受刑人
    因在監執行，無法前往開啟家中門鎖讓防疫所人員進入，不
    同意防疫所人員進入，房屋為受刑人所有，防疫所人員擅闖
    民宅，應依法究辦云云，惟按防疫所人員既係受執行檢察官
    之命前往受刑人住處協助安置犬隻，係本於人道立場，為執
    行公務而進入受刑人住處，以處理安置犬隻事宜，自非屬無
    故侵入住居之行為。
　㈣從而，執行檢察官依法院確定判決所示刑期核發執行指揮書
    ，以實現判決內容，並通知防疫所人員進入受刑人住處處理
    犬隻安置事宜，尚無違法、不當情事。受刑人復徒憑己意質
    疑執行檢察官立場偏頗，應主動迴避云云，亦非可採。
四、聲明異議意旨另主張：現服刑之13號房，疑遭人噴毒，受刑
    人因而頭暈、腹瀉、畏寒、爆熱，受刑人在家中也是遭人噴
    毒，前有經驗，因家裡較寬大，但舍房空間狹小，對受刑人
    有生命危險，受刑人在獄中食物被動手腳，主管遭到利用整
    受刑人，致受刑人身心俱疲，恐有生命危險，應讓受刑人儘
    速出獄等情。
　㈠監獄行刑法第13條明定「受刑人入監時，應由醫師行健康檢
    查，有下列情形之一者，應拒絕收監：有客觀事實足認其
    身心狀況欠缺辨識能力，致不能處理自己事務。現罹患疾
    病，因執行而不能保其生命。懷胎五月以上，或生產未滿
    二月。罹患法定傳染病，因執行有引起群聚感染之虞。衰
    老、身心障礙，不能於監獄自理生活。」，受刑人既經法務
    部矯正署雲林第二監獄收監，顯見監所已行健康檢查，受刑
    人之身心狀況並無上開應拒絕入監情事。
　㈡監獄行刑法第49條第1項明定「監獄應掌握受刑人身心狀況，
    辦理受刑人疾病醫療、預防保健、篩檢、傳染病防治及飲食
    衛生等事項。」，第55條第1、2項明定「監獄對於受刑人應
    定期為健康評估，並視實際需要施行健康檢查及推動自主健
    康管理措施。」、「施行前項健康檢查時，得為醫學上之必
    要處置。」，第58條明定「罹患疾病經醫師評估認需密切觀
    察及處置之受刑人，得於監獄病舍或附設之病監收容之。」
    ，第62條第1項明定「受刑人受傷或罹患疾病，有醫療急迫
    情形，或經醫師診治後認有必要，監獄得戒送醫療機構或病
    監醫治。」，第63條第1項明定「經採行前條第一項醫治方
    式後，仍不能或無法為適當之醫治者，監獄得報請監督機關
    參酌醫囑後核准保外醫治；其有緊急情形時，監獄得先行准
    予保外醫治，再報請監督機關備查。」。堪認依監獄行刑法
    ，矯正機關不僅對於獄政管理須符合法律規定，依法應備有
    醫療設施，以維護並掌握受刑人之身心健康，對於罹病受刑
    人之醫療診治照顧亦有周詳規定，倘受刑人有身體不適之情
    形，得循監所醫療體系診治，經醫師評估須密切觀察及處置
    者，得收容於病舍或附設之病監，若有在監內不能為適當之
    醫治者，亦得戒護於監所外就醫，或報請許可保外醫治，尚
    非受刑人主觀感覺對於服刑不適，即可任意出監。
五、至受刑人聲明異議另主張：㈠受刑人懷疑母親多年前車禍，
    疑遭警察遺棄致死，於104年間曾提告未果，檢察官不尊重
    生命。㈡本案確定判決之告訴人蘇○舜、陳○○美及其家人常對
    受刑人施暴、噴毒、吹毒，法官、書記官、檢察官都知道，
    附近的里民都知道，受刑人多次提報左鄰右舍不法行為，包
    括毒死受刑人飼養的犬隻近100隻，警察及農委會畜牧科均
    未處理。㈢受刑人種植的花木沒有影響交通，也沒有擋住電
    線，竟遭環保局亂開罰單（1,200元×3張）。㈣監所規定一週
    只能寄出一封信，此種管理方式有必要檢討。㈤請善股書記
    官幫忙繳錢26萬元左右，日後必定還款，會報答，找傅○幫
    忙等情。均非就執行檢察官本案執行指揮或執行方法有何違
    法、不當之具體指摘，與聲明異議之客體不符，其執此聲明
    異議之主張均為無理由。
六、綜上，雲林地檢署檢察官於111年10月16日核發之111年度執
    緝木字第290號指揮書之執行指揮並無違法、不當，受刑人
    聲明異議所指均無可採，本件聲明異議為無理由，應予駁回
    。　　
據上論斷，應依刑事訴訟法第486條，裁定如主文。
中　　華　　民　　國　　111 　年　　11　　月　　29　　日
                  刑事第五庭    審判長法  官  張瑛宗
                                      法  官  黃裕堯
                                      法  官  林逸梅
以上正本證明與原本無異。
不得抗告。
                                      書記官  施淑華
中　　華　　民　　國　　111 　年　　11　　月　　29　　日